# 中期票据的公允价值如何确定？

提问人：m33spiral 时间：2017-12-04 13:11:16
实务中，中期票据的公允价值如何确定？

回答人：chenyiwei
中期票据一般无活跃市场，且其每期现金流的金额和时间都是相对固定的，可以采用现金流折现法确定公允价值。如果是永续中票，理论上的公允价值等于每年的利息除以市场利率。